# 请教陈版主，商会发起款的的账务处理问题

提问人：小蘑菇想提问 时间：2019-08-07 11:47:11
请教陈版主：
我公司作为商会发起人之一，支付了首笔注册资金，在发起人公司账面上应当如何处理这笔款项？
考虑如下：作为长期股权投资似乎不太合理，出资份额不知道是否能够转让；
当做捐赠支出作为营业外支出，似乎也不太合理，因为跟捐赠也有实质性区别，商会的成立还是有一定商业实质的，具有社交功能。请陈版主多多赐教！

回答人：chenyiwei
要考虑本企业参与发起商会的目的是什么，能否从中获取直接的、可以货币计量的经济利益。
与企业投资于和主营业务直接相关的非营利性机构（如学校、医院、研究院等）不同，投资于商会可能无法获取直接的、可以货币计量的经济利益，因此相关出资款很可能不符合资产的定义和确认条件，故建议直接费用化处理，作为捐赠支出计入营业外支出。